臺灣臺南地方法院刑事判決　　　　　　　 94年度訴字第221號
公　訴　人　臺灣臺南地方法院檢察署檢察官
被　　　告　甲　○　○　男50.
上列被告因違反毒品危害防制條例案件，經檢察官提起公訴（94
年度毒偵字第278號），被告就犯罪事實為有罪之陳述，經本院
裁定進行簡式審判程序後，判決如下：
    主  文
甲○○連續施用第一級毒品，累犯，處有期徒刑壹年。扣案之第
一級毒品海洛因壹包（淨重壹點柒玖公克，不含包裝袋），沒收
銷燬之；扣案之毒品包裝袋壹個（重零點貳參公克），沒收之。
    事  實
一、甲○○於民國80年間因施用毒品犯行，經臺灣高等法院臺南
    分院以80年度上訴字第1131號判處有期徒刑4年2月，入獄服
    刑後於82年11月19日假釋出獄；再於83年間因另犯施用毒品
    犯行，經本院以83年度訴字第1786號判處有期徒刑3年6月，
    前開假釋亦經撤銷，入獄執行本次施用毒品有期徒刑及前開
    假釋經撤銷後之殘刑，又於86年4月15日縮短刑期假釋出獄
    ；復又於87年間因違反毒品危害防制條例案件，經本院以87
    年度毒聲字第1434號裁定送觀察、勒戒，第2次假釋亦因而
    經撤銷，甲○○經送觀察、勒戒執行後因有繼續施用毒品之
    傾向，又經本院以88年度毒聲字第1793號裁定送勒戒處所施
    以強制戒治，嗣經本院以88年度毒聲字第13551號裁定停止
    戒治，而於88年12月17日停止執行強制戒治處分而出勒戒處
    所，另行移入監獄執行撤銷第2次假釋所應服之殘刑，於89
    年6月13日強制戒治期滿視為強制戒治執行完畢，並於91年4
    月30日執行前開有期徒刑殘刑完畢，詎其仍未戒除毒癮，於
    強制戒治執行完畢釋放後5年內，復基於施用第1級毒品海洛
    因之概括犯意，連續自92年11月間某日起至93年1月8日上午
    6時許止，在臺南市○○區○○街74號胞姊住處內，先將第1
    級毒品海洛因摻入香菸內，點燃香菸後再以口抽取之方式，
    施用第1級毒品海洛因多次。嗣於93年1月8日下午4時40分許
    ，在臺南市○區○○○路與永華路口因闖紅燈為警攔查，在
    其穿著之外套口袋內扣得海洛因1 小包（淨重1.79公克），
    並經其同意採尿送驗後，呈嗎啡陽性反應，始查獲上情。
二、案經臺南市警察局第6 分局報告臺灣臺南地方法院檢察署檢
    察官偵查起訴。
    理  由
一、本件被告甲○○所犯為死刑、無期徒刑或最輕本刑為3 年以
    上有期徒刑以外之罪，其於準備程序中就被訴事實為有罪之
    陳述，經法官告知簡式審判程序之旨，並聽取公訴人之意見
    後，爰依刑事訴訟法第273條之1第1 項規定，裁定由受命法
    官獨任進行簡式審判程序，合先敘明。
二、右揭犯罪事實，業據被告甲○○於本院審理時坦承不諱，且
    被告甲○○經警於93年1月8日採尿（尿液檢體編號為 F-016
    號）送驗結果，經臺南市衛生局以免疫法、TOXI-LAB分析法
    檢驗結果，確呈嗎啡陽性反應，有臺南市衛生局93年3 月10
    日（）南市衛驗字第930241 號檢驗成績書1紙及臺南市警
    察局第6 分局偵辦毒品危害防制條例案件尿液檢體送驗清冊
    各1 份附卷可參。按海洛因係由嗎啡經化學合成而製得，經
    進入人體後，因代謝而分解又生成嗎啡，因此施用海洛因後
    ，由尿液檢驗結果仍為嗎啡反應。是以，被告自白施用海洛
    因，而採尿化驗之結果呈現嗎啡陽性反應，核屬科學上合理
    之現象。另於查獲時在被告甲○○身上所扣得之白色粉末 1
    包，經送法務部調查局檢驗結果，確均含第1級第6項毒品海
    洛因成分，有法務部調查局93年2月24日調科壹字第2000046
    76號鑑定通知書1 紙在卷可按，足見被告所施用之物，確係
    第1 級毒品海洛因無誤。綜合上開事證互核相符，被告蔡清
    池施用第1 級毒品海洛因之行為至為明確。此外，被告甲○
    ○於87年間因違反毒品危害防制條例案件，經本院以87年度
    毒聲字第1434號裁定送觀察、勒戒，經送觀察、勒戒執行後
    因有繼續施用毒品之傾向，復經本院以88年度毒聲字第1793
    號裁定送勒戒處所施以強制戒治，嗣經本院以88年度毒聲字
    第13551 號裁定停止戒治，而於88年12月17日停止執行強制
    戒治處分而出勒戒處所，另行移入監獄執行撤銷第2 次假釋
    所應服之殘刑，於89年6 月13日強制戒治期滿視為強制戒治
    執行完畢等情，有臺灣高等法院被告全國前案紀錄表及臺灣
    臺南地方法院檢察署刑案資料查註紀錄表各1 份附卷可按，
    被告甲○○於強制戒治執行完畢釋放後，5年內再施用第1級
    毒品海洛因，應依法追訴。綜上所查，被告自白核與事實相
    符，本件事證明確，被告犯行堪以認定。
三、查海洛因為第1級毒品，毒品危害防制條例第2條第2項第1款
    定有明文。是核被告甲○○所為，係犯毒品危害防制條例第
    10 條第1項之施用第1級毒品罪。其施用前持有第1級毒品之
    低度行為，為施用第1 級毒品之高度行為所吸收，不另論罪
    。被告甲○○先後多次施用第1 級毒品之行為，時間緊接，
    犯罪基本構成要件相同，顯係基於概括之犯意反覆為之，應
    依連續犯之規定論以1罪，並加重其刑。另被告甲○○於 80
    年間因施用毒品犯行，經臺灣高等法院臺南分院以80年度上
    訴字第1131號判處有期徒刑4年2月，入獄服刑後於82年11月
    19日假釋出獄；再於83年間因另犯施用毒品犯行，經本院以
    83年度訴字第1786號判處有期徒刑3年6月，前開假釋亦經撤
    銷，入獄執行本次施用毒品有期徒刑及前開假釋經撤銷後之
    殘刑，又於86年4 月15日縮短刑期假釋出獄；復又於87年間
    因違反毒品危害防制條例案件，經本院以87年度毒聲字第14
    34號裁定送觀察、勒戒，第2 次假釋亦因而經撤銷，入獄執
    行撤銷第2次假釋所應服之殘刑後，於91年4月30日執行完畢
    ，有臺灣臺南地方法院檢察署刑案資料查註紀錄表、臺灣高
    等法院被告全國前案紀錄表各1紙在卷可按，5年以內再犯本
    件有期徒刑以上之罪，為累犯，應依刑法第47條規定，遞加
    重其刑。爰審酌被告有如事實欄所載之施用毒品前科，猶不
    知悔改，竟於短期內一再施用毒品，其戒癮之意志力甚為薄
    弱，然其本質仍屬自戕身心之行為，尚未生巨大危害於整體
    社會，及其犯罪後坦承犯行，態度良好等一切情狀，量處如
    主文所示之刑，以資懲儆。公訴蒞庭檢察官雖當庭求處被告
    有期徒刑10月，惟本院審酌上情，以量處被告有期徒刑1 年
    ，始與其罪責相當，併此敘明。
四、又扣案之第1級毒品海洛因1包（淨重1.79公克）為第1 級毒
    品，屬違禁物，已如前述，應依毒品危害防制條例第18條第
    1 項前段之規定，沒收銷燬之。另扣案被告所有之毒品包裝
    袋1個（重0.23 公克），既係用於包裹毒品，防其裸露、逸
    出、潮濕，便於持有藉以施用，亦為被告供本件施用第1 級
    毒品海洛因所用之物，又非屬修正後毒品危害防制條例第19
    條第1項規定應沒收之物，應併依刑法第38條第1項第2款規
    定，宣告沒收之（最高法院91年度臺上字第4067號、第4416
    號判決參照）。
據上論斷，應依刑事訴訟法第273條之1 第1項、第299條第1項前
段，毒品危害防制條例第10條第1項、第18條第1項前段，刑法第
11條前段、第56條、第47條、第38條第1項第2款，判決如主文。
本案經檢察官乙○○到庭執行職務。
中　　華　　民　　國　　94　　年　　3 　　月　　30　　日
                      刑事第十一庭  法　官  楊  佳  祥
以上正本證明與原本無異。
如不服本判決，應於收受送達後10日內向本院提出上訴書狀（應
附繕本）。
                                    書記官　顏  惠  華
中　　華　　民　　國　　94　　年　　3 　　月　　30　　日
附錄論罪科刑實體法條文：
毒品危害防制條例第10條：
施用第1級毒品者，處6月以上5年以下有期徒刑。
施用第2級毒品者，處3年以下有期徒刑。
